---
title: "Visualização de ICs"
author: "Rafael Obelheiro"
date: "2024-04-04"
output:
  html_document: default
  pdf_document: default
---

```{r setup, include=FALSE}
knitr::opts_chunk$set(echo = TRUE)
require(ggplot2)
```

## Introdução

Este documento usa simulação para ajudar a entender e visualizar intervalos de confiança. A simulação consiste em extrair um determinado número $N_A$ de amostras de tamanho $n$ de uma população que segue uma distribuição normal com média $\mu$ e desvio padrão $\sigma$. Para cada amostra, é obtido o IC correspondente, e verificado se esse IC inclui ou não $\mu$. Para um nível de confiança $1-\alpha$, o esperado é que $(1-\alpha)N_A$ dos $N_A$ ICs contenham $\mu$ (para $N_A \to \infty$).

## Parâmetros

Os parâmetros da simulação são os seguintes:

- `n`: tamanho (número de elementos) de cada amostra ($n$)
- `n.ic`: número de amostras/ICs obtidos ($N_A$)
- `media`: média da população ($\mu$)
- `desvio`: desvio padrão da população ($\sigma$)
- `conf.level`: nível de confiança, expresso como um número entre 0 e 1
    * por exemplo, 0.9 para 90% de confiança

Além desses parâmetros, você pode mudar também a semente aleatória da simulação mexendo no argumento de `set.seed()` no bloco abaixo.

```{r}
set.seed(1234)     # semente aleatória
n <- 20            # tamanho de cada amostra
n.ic <- 60         # número de ICs
media <- 5         # média
desvio <- 1        # desvio padrão
conf.level <- 0.80 # nível de confiança
```

## Geração dos ICs

```{r, echo = FALSE}
#titulo <- sprintf("%d ICs %.1f%% (média=%.1f, dp=%.1f, amostras de %d elementos)", n.ic, 100*conf.level, media, desvio, n)
titulo <- bquote( .(n.ic) ~ "ICs"~.(100*conf.level)~"% ("~mu==.(media)~", "~sigma==.(desvio)~", amostras de"~.(n)~"elementos)")
amostras <- matrix(nrow=n.ic, ncol=n)
xbar <- c()
xmin <- c()
xmax <- c()
inclui <- c()
for (i in 1:n.ic) {
  amostras[i, ] <- rnorm(n, media, desvio)  # obtém uma amostra
  ic <- t.test(amostras[i, ], conf.level = conf.level) # obtém o IC para a amostra
  xbar[i] <- ic$estimate    # média da amostra
  xmin[i] <- ic$conf.int[1] # limite inferior do IC
  xmax[i] <- ic$conf.int[2] # limite superior do IC
  # determina se IC inclui ou não a média da população
  if (media < xmin[i] || media > xmax[i])
    inclui[i] <- "N"
  else
    inclui[i] <- "S"
}
# monta um data frame com média, IC e determinação de inclusão para cada amostra
df <- data.frame(xbar, xmin, xmax, inclui=as.factor(inclui))
# plota os ICs, destacando os que não incluem a média
ggplot(df, aes(x=xbar, y=1:n.ic, color=inclui)) + geom_point() +   geom_errorbar(aes(xmin=xmin, xmax=xmax, color=inclui)) + xlab("IC para a média de x") + ylab("índice") + ggtitle(titulo)
# quantas amostras não incluem a média populacional?
nao.incl <- sum(df$inclui == "N")
```

De `r n.ic` ICs gerados, `r nao.incl` **não** incluem a média (o esperado seria `r (1-conf.level)*n.ic`).

