---
title: "R Notebook"
output: html_notebook
---

## Lista de análise exploratoria

### Questões 8 em diante

8.  Um administrador de rede decidiu medir o tempo de carga da página principal de um portal Internet; os tempos observados, em milissegundos, estão no arquivo de dados globo.dat.

<!-- -->

(a) Qual o tempo típico de carga da página?
(b) Espera-se que o tempo de carga seja inferior a 600 ms em pelo menos 98% dos casos. Isso está ocorrendo na prática

```{r}
globo_data <- read.table("./asc-dados/globo.dat")

```

```{r}
boxplot(globo_data$V1)
(globo_data$V1[globo_data$V1 > 1000])

```

```{r}
globo2 <- globo_data[!(globo_data == 0 | globo_data > 1000)]
hist(globo2)
summary(globo2)
```

```{r}
globo3 <- globo_data[globo_data != 0]
sum(globo3 < 600) / length(globo3) 
# Quase 98% da requisções ficaram abaixo de 600ms porem quase não é ficar rs;
```

Exercicio 9.

```{r}
pacotes <- read.table("./asc-dados/pacotes.dat", head=T)
summary(pacotes$tam)
hist(pacotes$tam, breaks = 100)
boxplot(pacotes$tam)
plot(pacotes$tam)
sum(pacotes$tam > 1000) / length(pacotes$tam)
sum(pacotes$tam < 100) / length(pacotes$tam)

# Dificil usar média, moda ou mediana neste caso, os dados estão distribuidos nas pontas (30% dos dados são menores ou iguas a 100ms e 61% são maiores que 1000ms) oque dificulda a analise.

```

```{r}
table(pacotes$tam)
sort(table(pacotes$tam), decreasing = T)
```

Exercicio 10

```{r}
sgbd <- read.table("./asc-dados/trbd.dat", head=T)
head(sgbd)
hist(sgbd$tr.bd)
summary(sgbd$tr.bd)
CV <- function(x) { sd(x) / mean(x) } # Coefiecente de variação

CV(sgbd$tr.bd)

# Vazão maxima será quando a resposta for minima
# 50 consultas por segundo, sendo a consulta minima 20ms

```

Exercicio 11

```{r}

users <- read.table("./asc-dados/usuarios.dat", head=T)

summary(users)
# Min 51.0 
# Max 269.0

# Horarios

(users$horario[max(users$users)])

```
