---
title: "R Notebook"
output:
  pdf_document: default
  html_notebook: default
---

## Lista de análise exploratoria

### Questões 8 em diante

8.  Um administrador de rede decidiu medir o tempo de carga da página principal de um portal Internet; os tempos observados, em milissegundos, estão no arquivo de dados globo.dat.

<!-- -->

(a) Qual o tempo típico de carga da página?
(b) Espera-se que o tempo de carga seja inferior a 600 ms em pelo menos 98% dos casos. Isso está ocorrendo na prática

```{r}
globo_data <- read.table("./asc-dados/globo.dat")

```

```{r}
boxplot(globo_data$V1)
(globo_data$V1[globo_data$V1 > 1000])

```

```{r}
globo2 <- globo_data[!(globo_data == 0 | globo_data > 1000)]
hist(globo2)
summary(globo2)
```

```{r}
globo3 <- globo_data[globo_data != 0]
sum(globo3 < 600) / length(globo3) 
# Quase 98% da requisções ficaram abaixo de 600ms porem quase não é ficar rs;
```

Exercicio 9.

```{r}
pacotes <- read.table("./asc-dados/pacotes.dat", head=T)
summary(pacotes$tam)
hist(pacotes$tam, breaks = 100)
boxplot(pacotes$tam)
plot(pacotes$tam)
sum(pacotes$tam > 1000) / length(pacotes$tam)
sum(pacotes$tam < 100) / length(pacotes$tam)

# Dificil usar média, moda ou mediana neste caso, os dados estão distribuidos nas pontas (30% dos dados são menores ou iguas a 100ms e 61% são maiores que 1000ms) oque dificulda a analise.

```

```{r}
table(pacotes$tam)
sort(table(pacotes$tam), decreasing = T)
```

Exercicio 10

```{r}
sgbd <- read.table("./asc-dados/trbd.dat", head=T)
head(sgbd)
hist(sgbd$tr.bd)
summary(sgbd$tr.bd)
CV <- function(x) { sd(x) / mean(x) } # Coefiecente de variação

CV(sgbd$tr.bd)

# Vazão maxima será quando a resposta for minima
# 50 consultas por segundo, sendo a consulta minima 20ms

```

Exercicio 11

```{r}

users <- read.table("./asc-dados/usuarios.dat", head=T)

summary(users)
hist(users$users)
# Min 51.0 
# Max 269.0

# Horarios

# pode tbm usar which com o dataframe
(users$horario[users$users == max(users$users)])
(users$horario[users$users == min(users$users)])

# B) Divide em 3 periodos e pega media,mediana -> faz sentido
# Numero tipico de usuarios = mediana = 201.0

# Horarios acima do medido na analise
(users$horario[users$users > 260])

# Assimetria, lado que está a cauda

# Plota o dataframe
plot(users$users, xaxt="n")
axis(1, at =1:600, labels=users$horario)
abline(v=c(241,360), lty=2)

users[which(users$users > 260), ]

```

\
Exer 12.

```{r}
tmp <- read.table("./asc-dados/aed-tcons.dat", head=T)
hist(tmp$S1) # Assimemtrica a direita
hist(tmp$S2) # bimodal simetrica
hist(tmp$S3) # Simetrica
hist(tmp$S4) # Assimetrica a esquerda

summary(tmp$S3)
print("--")
summary(tmp$S2)


```

```{r}

# b) Calcule o 3o quartil, o 90o e o 95o percentis dos tempos de consulta de S4.

# summary(tmp$S4) #  3rd Quartil: 69.89
quantile(tmp$S4, 0.75)
quantile(tmp$S4, 0.90)
quantile(tmp$S4, 0.95)


```

```{r}
# (c) Calcule a mediana, a média aritmética e média truncada a 5% para os tempos de consulta de S1 e S3. Como o truncamento afeta a média de cada sistema?

median(tmp$S1)
mean(tmp$S1)
mean(tmp$S1, trim = 0.05)
print("###")
median(tmp$S3)
mean(tmp$S3)
mean(tmp$S3, trim = 0.05)

# Aumenta a média, visto que o valores (5%) maiores e menores cairam fora

# D
# ECDF1 - AE
# ECDF2 - BM
# ECDF3 - US
# ECDF4 - AD

```

```{r}
# Plota tudo juntinho do lado
par()


```
