---
title: "Exercício - tempo de resposta na web"
Author: "Victor Bernardes (ID=8)"
Date: "27/03/2024"
output:
  pdf_document: default
  html_document:
    df_print: paged
---

```{r config}
knitr::opts_chunk$set(fig.width=5, fig.asp=3/4)
id <- 8

tempos10 <- read.table("./saida10")
tempos100 <- read.table("./saida100")
```

# Análise

```{r}

par(mfrow = c(1,2))

hist(tempos10$V1)
hist(tempos100$V1)
abline(v = median(tempos100$V1), col="blue", lty=2, lwd=2)

```

Comparando o histograma coletado para 10 requests e 100 requests:

-   Conjunto de 10 requisições coletadas se mostrou inconclusiva devido a poucas amostras;

-   Com 100 amostras coletadas o resultado do histograma foi uma distribuição assimetrica a direita.

-   Problema: 76% dos dados estão entre 0-2s, como representar isso usando médidas de tendencia central?

-   Mediana representa bem em apenas um número o comportamento da distribuição dos tempos neste caso;

```{r}
sum(tempos100$V1 < 1)/length(tempos100$V1) # Requisições menores que 1s
sum(tempos100$V1 < 2)/length(tempos100$V1) # Requisições menores que 2s

summary(tempos100$V1)

plot(tempos100$V1)
abline(h = median(tempos100$V1), col="blue", lty=2, lwd=2)
abline(h = mean(tempos100$V1), col="red", lty=2, lwd=2)

boxplot(tempos100$V1, horizontal = T)
```

```{r}
sd(tempos100$V1)
```


# Conclusão

O histograma observado abaixo mostra que a distribuição dos tempos capturadas é assimetrica a direita. A mediana é de 0.79ms (representada pela linha azul pontilhada no histograma), possui desvio padrão de 1.32ms e 76% das requisições ficaram abaixo de 2s.

```{r}
hist(tempos100$V1)
abline(v = median(tempos100$V1), col="blue", lty=2, lwd=2)
```
